【裁判字號】    98,抗,43
【裁判日期】    980921
【裁判案由】    聲明異議
【裁判全文】
臺灣高等法院花蓮分院民事裁定            98年度抗字第43號
抗  告  人
即聲 請 人  杜拜資產管理股份有限公司
法定代理人  乙○○
相  對  人  甲○○
上列抗告人因聲請對相對人發支付命令事件，不服台灣花蓮地方
法院中華民國98年8月11日98年度事聲字第12號裁定，提起抗告
，本院裁定如下：
    主  文
抗告駁回。
抗告費用由抗告人負擔。
    理  由
一、本件抗告意旨略以：債權讓與僅需讓與人與受讓人間有讓與
    合意，即發生效力，無待債務人之承諾；且債權讓與通知僅
    為觀念通知，並非債權讓與之要件，故即使未依民法第297
    條第1項規定通知債務人，亦無礙於債權讓與法律行為效力
    之發生；且受讓人已對債務人聲請核發支付命令行使債權，
    該支付命令依法應送達予債務人，實已兼具通知之效果。從
    而，原司法事務官裁定以抗告人即聲請人（債權受讓人）未
    補正提出債權讓與合法通知債務人之證明為由，駁回抗告人
    核發支付命令之聲請，及抗告人因不服該裁定，嗣經聲明異
    議，仍遭異議駁回，於法均有未合等語，乃依法提起抗告，
    請求本院廢棄原裁定，並准予開始強制執行程序。
二、抗告駁回之理由：
    經核閱全卷，認原駁回異議之裁定並無不當，除引用上開裁
    定（如附件）之理由外，另補充理由如下：
    按債權讓與非經讓與人或受讓人通知債務人，對於債務人不
    生效力，民法第297條第1項定有明文。是以債權之讓與，須
    在債務人受讓與通知後始得對債務人主張債權，故在通知之
    前，受讓人尚不具備執行債權人之適格，自不得以強制執行
    程序對債務人主張債權（台灣高等法院暨所屬法院97年法律
    座談會民執類提案第3號結論可資參照）。查本件抗告人聲
    請原法院核發支付命令，原法院命抗告人補正債務人受債權
    讓與之證明，係因債權讓與人業欣財信管理股份有限公司（
    下稱業欣公司）並非金融機構合併法第4條第1款所稱之金融
    機構，從而抗告人自業欣公司受讓債權，不能依金融機構合
    併法第15條第1項第1款、第18條第3項之規定以公告代替通
    知，仍應通知債務人，否則對債務人不生效力，抗告理由謂
    「台灣花蓮地方法院以抗告人並非金融機構合併法第4條第1
    款所列之金融機構，‧‧‧無從以債權人名義核發支付命令
    云云」，顯有誤解。再依前開法律座談會結論，抗告人於未
    通知債務人前，尚未具備執行債權人之適格，更不得以強制
    執行程序向債務人主張強制執行。原法院已就抗告人前開主
    張加以駁回並詳述理由，經核並無不合，抗告人猶執陳詞再
    事爭執，求予廢棄更為裁定，難認為有理由，應予駁回。
據上論結，本件抗告為無理由，爰依民事訴訟法第495條之1第1
項、第449條第1項、第78條，裁定如主文。
中    華    民    國    98    年    9     月    21    日
                      民事庭  審判長法  官   謝 志 揚
                                    法  官   劉 雪 惠
                                    法  官   張 健 河
以上正本係照原本作成。
本件不得再抗告。
中    華    民    國    98    年     9     月    21    日
                                   法院書記官 徐 文 彬


司法院資訊處製作；財團法人民間司法改革基金會備份。
